【裁判字號】    98,裁,889
【裁判日期】    980409
【裁判案由】    虛報進口貨物
【裁判全文】
最  高  行  政  法  院  裁  定
                                       98年度裁字第889號
上  訴  人  上好有限公司
代  表  人  甲○○
被 上訴 人  財政部臺北關稅局
代  表  人  饒  平
上列當事人間因虛報進口貨物事件，上訴人對於中華民國97年10
月31日臺北高等行政法院97年度再字第87號判決，提起上訴，本
院裁定如下：
    主  文
上訴駁回。
上訴審訴訟費用由上訴人負擔。
    理  由
一、按對於高等行政法院判決之上訴，非以其違背法令為理由，
    不得為之，行政訴訟法第242條定有明文。依同法第243條第
    1項規定，判決不適用法規或適用不當者，為違背法令；而
    判決有同條第2項所列各款情形之一者，為當然違背法令。
    是當事人對於高等行政法院判決上訴，如依行政訴訟法第24
    3條第1項規定，以高等行政法院判決有不適用法規或適用不
    當為理由時，其上訴狀或理由書應有具體之指摘，並揭示該
    法規之條項或其內容；若係成文法以外之法則，應揭示該法
    則之旨趣；倘為司法院解釋或本院之判例，則應揭示該判解
    之字號或其內容。如以行政訴訟法第243條第2項所列各款情
    形為理由時，其上訴狀或理由書，應揭示合於該條項各款之
    事實。上訴狀或理由書如未依此項方法表明，或其所表明者
    與上開法條規定不合時，即難認為已對高等行政法院判決之
    違背法令有具體之指摘，其上訴自難認為合法。
二、本件上訴人對於高等行政法院判決上訴，主張：被上訴人所
    提之證據僅為我駐日經濟文化代表處及海關駐日代表提供之
    口頭說明，未具備任何公信力，自無法證明上訴人之繳驗不
    實發票及申報進口價格僅占日本出口申報價格之25.4％之真
    實性。是依行政訴訟法第136條準用民事訴訟法第277條規定
    ，應由被上訴人負舉證責任，原判決所為不利上訴人之心證
    ，違反行政訴訟法第136條舉證責任之歸屬，適用法規顯有
    錯誤。又上訴人於原審一再主張被上訴人所提證據無公信力
    更無證據能力，原判決對上揭主張未予說明，為「不備理由
    」，故構成漏未斟酌，符合行政訴訟法第273條第1項第14款
    之規定等語，為其理由。惟原判決認上訴人僅主張財政部關
    稅總局驗估處並未定義何謂「不實」發票及海關駐日代表劉
    松貴之查價結果無證據能力云云。查上訴人並未就其再審主
    張，提出原確定判決及前審判決有何漏未審酌之證據；且自
    前審判決理由觀之，足見前審判決已就上訴人涉有繳驗「不
    實」發票，逃漏進口稅款之違章行為及劉松貴查驗結果之證
    據能力，於理由中敘明所憑之證據及得心證之事由等語，業
    已於理由中詳予論斷，上訴意旨雖以原判決違背法令為由，
    惟核其上訴理由，乃就原判決業已詳為論駁事項再事爭執，
    而非具體表明合於不適用法規、適用法規不當、或行政訴訟
    法第243條第2項所列各款之情形，難認對該判決之如何違背
    法令已有具體之指摘，應認其上訴為不合法。
三、據上論結，本件上訴為不合法。依行政訴訟法第249條第1項
    前段、第104條、民事訴訟法第95條、第78條，裁定如主文
    。
中    華    民    國    98    年    4     月    9     日
                    最高行政法院第四庭
                        審判長法官  劉  鑫  楨
                              法官  胡  方  新
                              法官  黃  淑  玲
                              法官  劉  介  中
                              法官  曹  瑞  卿
以  上  正  本  證  明  與  原  本  無  異
中    華    民    國    98    年    4     月    10    日
                              書記官  王  史  民


司法院資訊處製作；財團法人民間司法改革基金會備份。
